【裁判字號】    96,易,6144
【裁判日期】    970407
【裁判案由】    傷害
【裁判全文】
臺灣臺中地方法院刑事判決              96年度易字第6144號
公  訴  人  臺灣臺中地方法院檢察署檢察官
被      告  丙○○
上列被告因傷害案件，經檢察官提起公訴（96年度偵字第21494
號），本院判決如下：
    主    文
丙○○傷害人之身體，處拘役拾日，如易科罰金，以新臺幣壹
仟元折算壹日。又傷害人之身體，處拘役貳拾日，如易科罰金，
以新臺幣壹仟元折算壹日。應執行拘役肆拾伍日，如易科罰金，
以新臺幣壹仟元折算壹日。
    犯罪事實
一、丙○○於民國九十六年八月十八日十八時許，在其位於臺中
    縣潭子鄉○○村○○街九十三巷六四號住處（下稱前開住處
    ），因其子與甲○○間感情糾紛之事，先前甲○○與甲○○
    之母即乙○○○多次前往其住處騷擾，而與甲○○、乙○○○二人發生爭執，雙方進而發生口角，且因不滿其子陳國文
    與甲○○二人在該處糾纏不清，竟基於傷害他人身體之犯意
    ，隨手搶下甲○○手中所持雨傘一把（下稱前開雨傘），並
    先持前開雨傘敲打陳國文後（此部分未據告訴），再持前開
    雨傘敲打甲○○身體四下，致甲○○受有右頸、右肩、右上
    肢與右臀挫傷等傷害。乙○○○見狀，上前勸阻之際，丙○○另基於傷害他人身體之犯意，持前開雨傘敲打乙○○○一
    下、並將乙○○○推倒在地，致乙○○○受有右膝挫傷、疑
    似腦震盪等傷害。甲○○旋在現場撥打電話報案並經警前來
    處理後，扣得前開雨傘，因而查悉上情。
二、案經甲○○、乙○○○訴由臺中縣警察局豐原分局報請臺灣
    臺中地方法院檢察署檢察官偵查起訴。
    理    由
一、證據能力部分：檢察官及被告丙○○對於下列書面及言詞陳
    述之證據能力，於本院準備程序時均表示無意見，且於法院
    調查證據時，知有刑事訴訟法第一百五十九條第一項不得為
    證據之情形，亦未於言詞辯論終結前聲明異議，茲審酌該等
    言詞陳述及書面作成時之情況，並無不宜作為證據之情事，
    依刑事訴訟法第一百五十九條之五之規定，自均得作為證據
    ，合先敘明。
二、訊據被告固坦承有於前揭時地，與告訴人即證人甲○○、乙○○○發生口角之事實，惟矢口否認有傷害之不法犯行，辯
    稱：當天有人按門鈴，我以為是小姨子來並打開門後，甲○○、乙○○○就跟隨我後面進來，並用三字經罵我，我沒有
    回半句話，之後甲○○看到陳國文下來，就拿前開雨傘打陳
    國文，我要陳國文不要跟甲○○拉拉扯扯，但陳國文不聽，
    我就將甲○○手中之前開雨傘拿過來，並以前開雨傘打陳國
    文，過程中我雖有將甲○○及乙○○○推出去，我推甲○○
    、乙○○○出去時有用力一點，但是我並沒有打甲○○、乙○○○，甲○○的傷是與陳國文拉扯造成，乙○○○的傷則
    是自己跪在地上造成的等語。經查：
  (一)前揭犯罪事實，業據證人甲○○、乙○○○均於於本院審理
    時結證綦詳，且經證人丁○○於本院審理時結證明確。此外
    ，並有前開雨傘扣案可證，及證人甲○○易、曾新寶分別受
    有前揭傷害之財團法人佛教慈濟醫院臺中分院診斷證明書二
    紙、前開雨傘之照片一張附卷可證。且觀諸證人甲○○於本
    院審理時明確結證：丙○○開門之後，口氣很不好，質問我
    與我母親乙○○○的來意，陳國文應係怕我遭丙○○打，即
    跑下來我這邊將我圍住，要推我出去，此舉使得丙○○更加
    地生氣，而以手毆打陳國文，因當時雨下得很大，且我與我
    母親乙○○○遭丙○○擋在庭院，我遂返回車上拿前開雨傘
    ），前開雨傘旋遭丙○○搶下，丙○○先持前開雨傘敲打陳
    國文後，即回過來持前開雨傘朝我身體打了四下，乙○○○
    見狀過來擋著，丙○○反過來打新乙○○○一下，丙○○當
    時又想打我時、但未打到我，丙○○就用手推倒乙○○○，
    致乙○○○跌倒在地，我即打電話報警等語，及證人乙○○○於本院審理時結證：丙○○開門後，我問是否是陳國文的
    爸爸，丙○○說是，後來下雨下很大，所以甲○○就回到我
    們的車上去拿前開雨傘，丙○○就把前開雨傘搶走先打陳國
    文，打完陳國文後就馬上打我女兒甲○○，都是用前開雨傘
    打的，丙○○打甲○○的過程我都有看到，丙○○用前開雨
    傘打甲○○右邊的身體及背部，是連續打四下，打完之後，
    我看丙○○又要打甲○○，所以我就過去扯丙○○手上的前
    開雨傘不要讓丙○○再打甲○○，之後丙○○就拿手上前開
    雨傘打我右手的肩膀一下，打完之後又用手將我推倒在地上
    ，我跌在地上後，丙○○亦把前開雨傘丟在地上等語，互核
    情節相符。
  (二)又證人丁○○於本院審理時結證：因為我住在丙○○家的斜
    對面，當時當時我在我家的院子聽到很大的爭吵聲，我在我
    家院子裡面看，我家的大門是欄杆型的可以看到外面；我第
    一眼看到時，就是在庭的證人甲○○、乙○○○已經在丙○○家的院子；當天下雨，我看到丙○○有拿雨傘打陳國文，
    我聽到甲○○的聲音在爭執，然後我看到丙○○也拿雨傘打
    甲○○，我的印象這是連續的動作，但是丙○○打幾下我不
    確定，證人乙○○○後來也加入爭執，我看到乙○○○也有
    跌倒在地，至於是怎麼跌倒我並無詳細看到，後來我看到甲○○在打電話，且我有聽到說報案那麼久了還沒有來，後來
    約隔十幾分鐘我就看到警察來了等語明確。再綜參：1.被告
    於本院審理時自承其與證人甲○○、乙○○○發生爭執過程
    中，其前開住處大門確有部分開啟、並非完全關閉等語，並
    有被告前開住處大門之相片一張附卷可按（見本院卷六二頁
    ）；2.被告與證人丁○○間，除證人丁○○於十餘年因在被
    告前開住處門口附近裝設籃球架曾與被告發生爭執外，迄今
    別無其他之怨隙存在，業據證人丁○○於本院審理時結證及
    被告於本院審理時陳明在卷（見本院卷五五、五六頁），則
    證人丁○○顯無僅因十餘年前之陳年細故而甘冒本案偽證重
    罪之風險，無端故為攀誣構陷被告之可能外，且證人丁○○
    倘果真故為攀誣構陷被告，豈有均無從確定證人甲○○遭被
    告持前開雨傘敲打之次數、證人乙○○○跌倒原因之理；3.
    證人乙○○○確有上前阻擋被告打證人甲○○之過程中，被
    告有推證人乙○○○一下乙節，亦據證人陳國文於偵查中檢
    察事務官詢問時證述明確（見偵查卷九頁）等情以觀，足認
    證人甲○○、乙○○○、丁○○前揭不利被告之證言，均堪
    憑採。從而，證人陳國文於警詢時證稱其未看到被告有傷害
    證人甲○○、乙○○○之行為等語，自無從為有利被告之認
    定，亦甚明灼。
  (三)又證人易廷檸報案警後係留在現場等待警察，於甫到達警察
    局尚未製作筆錄之前，警員因見證人乙○○○之傷勢認比較
    嚴重，乃要求證人乙○○○先行就醫，證人甲○○旋即搭乘
    救護車前往財團法人佛教慈濟醫院臺中分院就醫等情，並據
    證人甲○○、乙○○○均於本院審理時結證明確。再參以被
    告於本院審理時自陳：警察來後，我騎乘機車去警局，甲○○與乙○○○是開自己的車去警局，因是警察叫我們去的；
    我騎乘機車到警局約過五、六分鐘後，甲○○、乙○○○就
    到警察局等語，足認證人甲○○、乙○○○分別所受之前揭
    傷害，確係被告所為無訛。
  (四)綜上所述，被告前開所辯，顯係事後卸責之詞，不足採信。
    是本案事證明確，被告前揭傷害犯行，至堪認定，應依法論
    科。
三、核被告所為，均係犯刑法第二百七十七條第一項之傷害罪。
    又被告分別對於告訴人甲○○、乙○○○之傷害犯行，犯意
    各別，行為互殊，係侵害不同之他人身體法益，應予分論併
    罰。爰審酌被告僅因其子陳國文與告訴人甲○○間之感情糾
    紛，與與告訴人甲○○、乙○○○二人發生爭執，即率予傷
    害告訴人二人身體，顯目無法紀，除侵害他人身體法益外，
    亦破壞社會秩序之維持，且被告犯後仍飾詞卸責、未見悔意
    、迄今尚未與告訴人二人達成和解並賠償損害，暨兼衡酌被
    告犯罪之動機、手段、告訴人二人之傷勢（告訴人甲○○所
    受傷害較告訴人乙○○○為重）情形，及被告先前尚無刑事
    犯罪紀錄之不良前科素行，有高等法院被告前案紀錄表附卷
    可按等一切情狀，分別量處如主文所示之刑，並均諭知易科
    罰金之折算標準，以示懲儆。至扣案之前開雨傘一把，雖係
    被告供本案犯罪所用之物，惟非為被告所有，而係屬證人乙○○○所有之物，業據被告陳明在卷，並為證人乙○○○於
    本院審理時結證明確，且前開雨傘亦非違禁物，自無從宣告
    沒收，附此敘明。
據上論斷，應依刑事訴訟法第二百九十九條第一項前段，刑法第
二百七十七條第一項、第五十一條第六款、第四十一條第一項前
段，刑法施行法第一條之一第一項、第二項前段，判決如主文。
中    華    民    國    97    年    4     月    7     日
                  刑事第九庭    法  官  何世全
上正本證明與原本無異。
如不服本判決，應於收送達後十日內向本院提出上訴書狀（應敘
述具體理由並附繕本），上訴於臺灣高等法院臺中分院。
上訴書狀如未敘述理由，應於上訴期間屆滿後二十日內補提理由
書於本院。
                                書記官  童洪芳美
中    華    民    國    97    年    4     月    7     日
附錄論罪科刑法條：
刑法第二百七十七條第一項
傷害人之身體或健康者，處三年以下有期徒刑、拘役或一千元以
下罰金。


司法院資訊處製作；財團法人民間司法改革基金會備份。
